臺灣臺南地方法院柳營簡易庭民事裁定
111年度營簡聲字第14號
聲  請  人  王婷玉  

            尤銓庸  


相  對  人  許昇盈  
上列當事人間聲請停止執行事件，本院裁定如下：
    主  文
聲請人供擔保新臺幣129,274元後，臺灣新竹地方法院111年度司
執字第47315號清償票款強制執行事件之執行程序，於本院111年
度營簡字第534號確認本票債權不存在事件判決確定、和解或撤
回起訴前應暫予停止。
    理  由
一、本件聲請意旨略以：相對人持聲請人共同簽發之本票10紙取
    得本院111年度司票字第2266號本票裁定，並以該本票裁定
    為執行名義，向臺灣新竹地方法院（下稱新竹地院）聲請強
    制執行聲請人對於第三人之薪資債權，經新竹地院以111年
    度司執字第47315號強制執行事件（下稱系爭執行事件）受
    理在案，惟聲請人已對相對人提起確認本票債權不存在之訴
    ，爰依非訟事件法第195條規定，聲請供擔保停止系爭執行
    事件之強制執行程序等語。
二、按強制執行程序開始後，除法律另有規定外，不停止執行，
    強制執行法第18條第1項定有明文；次按發票人主張本票係
    偽造、變造者，於前條裁定送達後20日內，得對執票人向為
    裁定之法院提起確認之訴。發票人主張本票債權不存在而提
    起確認之訴不合於第1項之規定者，法院依發票人聲請，得
    許其提供相當並確實之擔保，停止強制執行，非訟事件法第
    195條第1項、第3項亦分別定有明文。再按將來之薪金請求
    權，可能因債務人之離職，或職位變動，或調整薪津，而影
    響其存在或範圍，如執行法院已就此種債權發移轉命令，在
    該債權未確定受償前，執行程序尚不能謂已終結（最高法院
    63年度第3次民庭庭推總會議決議參照）。 經查，相對人持
    本院111年度司票字第2266號本票裁定及確定證明書為執行
    名義，主張聲請人應給付相對人新臺幣（下同）912,522元
    及自民國111年8月1日起之遲延利息，向新竹地院民事執行
    處聲請強制執行聲請人對第三人台灣積體電路製造股份有限
    公司之薪資債權，經系爭執行事件受理後，並於111年11月7
    日、111年11月15日核發扣押命令及移轉命令，且系爭執行
    事件因相對人之債權尚未全部實現而未終結等情，業經本院
    依職權調閱系爭執行事件卷宗查明無誤。又聲請人主張其所
    共同簽發之本票10紙係為擔保兩造間之借貸關係，惟聲請人
    已陸續以現金及匯款償還，借貸之款項早已全數清償完畢為
    由，向本院提起確認本票債權不存在之訴，現經本院柳營簡
    易庭以111年度營簡字第534號確認本票債權不存在事件受理
    中等情，亦據本院調卷查明，則聲請人依前揭規定聲請供擔
    保，停止系爭執行事件之執行程序等語，為有理由，應予准
    許。
三、次按法院因必要情形或依聲請定相當並確實之擔保，為停止
    強制執行之裁定者，此項擔保係備供強制執行債權人因停止
    執行所受損害之賠償，故法院定擔保金額時，自應斟酌該債
    權人因停止執行可能遭受之損害，以為衡量之標準。而債權
    人因停止執行可能遭受之損害，在金錢給付之情形，係指債
    權人因停止執行延後受償，未能即時利用該款項，所可能遭
    受之損害而言（最高法院106年度台抗字第123號裁定意旨參
    照）。查相對人於系爭執行事件強制執行之債權額為912,52
    2元（利息部分，因金額尚未確定，故不列入計算），依前
    揭說明，斟酌相對人因停止執行可能遭受之損害，自應以停
    止期間相對人未能受償上開金額所可能遭受之損害為度，亦
    即該債權額依法定利率計算之損失。又聲請人所提起之上開
    確認本票債權不存在之訴，屬適用簡易訴訟程序之事件，且
    其訴訟標的價額未逾150萬元，不得上訴至第三審，則該訴
    訟事件至二審確定，依據司法院頒布之各級法院辦案期限實
    施要點所定民事簡易程序辦案期限第一審為10個月、第二審
    為2年計算，共計2年10個月，依此計算，相對人因停止執行
    所可能受之損害額為129,274元【計算方式：912,522元×5％×
    （2年＋10/12月）＝129,274元，元以下4捨5入】，是依上開
    說明，爰酌定如上之供擔保金額，裁定如主文所示。
四、據上論結，聲請人之聲請為有理由，依非訟事件法第195條
    第3項，裁定如主文。
中　　華　　民　　國　　111 　年　　12　　月　　5 　　日
                  臺灣臺南地方法院柳營簡易庭
                                  法　官　童來好
以上正本係照原本作成。
如不服本裁定，應於送達後10日內，向本院提出抗告狀並表明抗
告理由（須附繕本），並繳納抗告費新臺幣1,000元。
中　　華　　民　　國　　111 　年　　12　　月　　5 　　日
　　　　　　　　　　　　　　　　　書記官  吳昕儒